臺灣彰化地方法院刑事判決
111年度訴字第364號
公  訴  人  臺灣彰化地方檢察署檢察官 
被      告  陳柏安



上列被告因妨害秩序等案件，經檢察官提起公訴（109年度偵字
第9828號），本院依簡式審判程序審理，判決如下：
    主          文
陳柏安共同犯意圖供行使之用而攜帶兇器，在公眾得出入之場所
聚集三人以上下手實施強暴罪，處有期徒刑陸月，如易科罰金，
以新臺幣壹仟元折算壹日。
    犯罪事實及理由
一、犯罪事實：
　　緣王肇偉、王肇鵬、陳宥佐、邱幃翔（原名邱俊翔）與洪國
    男及其他真實姓名年籍不詳之成年男子於民國109年8月14日
    4時許，在彰化縣○○市○○路0段000號「滿庭芳KTV」（下稱滿
    庭芳KTV）內發生糾紛，王肇偉與王肇鵬因而遭洪國男等人
    毆打，王肇偉因此受有頭部外傷合併頭皮撕裂傷、左前臂表
    淺撕裂傷之傷害，王肇鵬因此受有頭部外傷合併頭皮擦傷、
    顏面表淺撕裂傷之傷害【傷害部分均未據告訴，非本案起訴
    範圍】。之後洪國男雖曾表示要向王肇偉等人道歉，邀約談
    判和解事宜，但卻反悔並揚言要跟王肇偉等人輸贏，王肇偉
    因而將洪國男等人多次來電表示相約打架等情告知友人，且
    在其所駕駛之車牌號碼000-0000號自用小客車（下稱甲車）
    內預藏客觀上可為兇器使用之木棍等物，其友人陳宜致亦在
    所駕駛之車牌號碼000-0000號自用小客貨車（下稱乙車）上
    藏放客觀上可為兇器使用之木棍等物，以便遭遇洪國男等仇
    家時鬥毆或防身使用。嗣洪國男一方之己○○、少年蔡○橙（9
    1年11月生，真實姓名年籍詳卷）、丙○○、乙○○、林埕瑋、
    甲○○、丁○○、庚○○、王璽凱等人（下稱己○○等人）於109年8
    月22日4時許前，在彰化縣○○鎮○○路00號「全家福KTV」(下
    稱全家福KTV)內唱歌，而王肇偉亦於同日1時許起，陸續約
    朋友前往「滿庭芳KTV」唱歌，並駕駛甲車載王肇鵬、陳柏
    安與林承洋前往「滿庭芳KTV」，然因「滿庭芳KTV」客滿，
    遂改約到「全家福KTV」，隨後不知情之李嘉誠駕駛車牌號
    碼000-0000號自用小客車（下稱丙車）、陳宜致駕駛乙車載
    蘇俊嘉前往「全家福KTV」與王肇偉等人會合，王肇偉與同
    行友人抵達「全家福KTV」後，因「全家福KTV」客滿，一時
    無空包廂，其等遂在該處等待，王肇偉在「全家福KTV」等
    待時，發現己○○等人也在該處，乃聯絡不知情之劉家維，請
    其駕駛車牌號碼0000-00號自用小客車（下稱丁車）前往「
    滿庭芳KTV」附近之聖義堂搭載洪紹凱、陳宥佐與邱幃翔前
    來，陳宥佐與邱幃翔並攜帶客觀上可為兇器使用之木棍，至
    「全家福KTV」與王肇偉等人會合。嗣王肇偉即將先前在「
    滿庭芳KTV」內毆打伊與王肇鵬之己○○等人正在「全家福KTV
    」內之情告知王肇鵬、陳柏安、林承洋、陳宜致、蘇俊嘉、
    洪紹凱、陳宥佐與邱幃翔（下合稱王肇鵬等8人），並要王
    肇鵬等8人一起教訓己○○等人。王肇偉與王肇鵬等8人均明知
    「全家福KTV」大門入口處及大門外、緊鄰道路之露天停車
    場為公眾得出入之場所，於該處聚集施強暴脅迫，顯會造成
    公眾或他人恐懼不安，危害人民安寧及公共秩序，王肇偉竟
    基於意圖供行使之用而攜帶兇器在公眾得出入之場所聚集三
    人以上首謀施強暴脅迫之犯意，王肇鵬等8人則共同基於意
    圖供行使之用而攜帶兇器在公眾得出入之場所聚集三人以上
    下手實施強暴脅迫之犯意聯絡，且王肇偉與王肇鵬等8人亦
    同時共同基於傷害、毀損、強制及恐嚇之犯意聯絡，由王肇
    偉指揮王肇鵬等8人取出木棍等物，準備教訓己○○及其友人
    等人。待己○○等人於同日4時8分許從「全家福KTV」內走出
    時，王肇偉、王肇鵬、陳柏安、邱幃翔、陳宥佐、陳宜致、
    蘇俊嘉、林承洋、洪紹凱（下稱王肇偉等人）即在公眾得出
    入之「全家福KTV」大門入口處及大門外、緊鄰道路之露天
    停車場聚集，由王肇偉、王肇鵬、陳柏安、邱幃翔、陳宥佐
    、陳宜致、蘇俊嘉分別持木棍上前毆打己○○及其同行友人丙○○、蔡○橙、乙○○等人【起訴書漏未記載陳宥佐有持木棍】
    ，己○○因此受有頭部外傷合併臉部擦傷及頭皮血腫、頸部挫
    傷合併第四頸部脊突骨骨折、背部及左肩及雙側上肢多處挫
    傷合併擦傷之傷害，其所持有之手機2支毀損【毀損部分，
    未據告訴；傷害部分，業經己○○於本院審理中撤回告訴，由
    本院不另為不受理諭知如後述】；丙○○因此受有頭部外傷合
    併頭皮撕裂傷5公分、雙側上肢多處挫傷合併擦傷及瘀傷之
    傷害，其所持有之手機因此多處破損，致令不堪使用【傷害
    及毀損部分，業經丙○○於本院審理中撤回告訴，由本院不另
    為不受理諭知如後述】；乙○○因此受有左手肘流血、後背受
    傷之傷害【傷害部分，業經乙○○於本院審理中撤回告訴，由
    本院不另為不受理諭知如後述】；蔡○橙因此受有手部背部
    瘀青、頭部紅腫之傷害，其所持有之手機因此面板破裂【毀
    損部分，未據告訴；傷害部分，業經蔡○橙於本院審理中撤
    回告訴，由本院不另為不受理諭知如後述】；己○○同行友人
    甲○○見狀擬駕駛車牌號碼000-0000號自用小客貨車（下稱戊
    車，車主為甲○○之表哥洪國男）載林埕瑋準備倒車離開，王
    肇偉、陳柏安、陳宥佐與林承洋乃分持木棍砸向戊車，戊車
    因此前擋風玻璃與右側擋風玻璃均破損而無法使用，而破損
    之玻璃進而割傷甲○○手部【傷害及毀損部分，業經甲○○於偵
    查中撤回告訴而未經起訴】；另蘇俊嘉見己○○同行友人丁○○
    駕駛車牌號碼0000-00號自用小客車（下稱己車，車主為庚○○之親友巫淑英）載庚○○準備離去，遂持木棍砸向己車，致
    使己車之後擋風玻璃毀損，不堪使用【毀損部分，業經庚○○
    於本院審理中撤回告訴，由本院不另為不受理諭知如後述】
    ，而洪紹凱見丁○○坐在己車駕駛座上，準備駕車離去，乃強
    行打開己車車門後，用手抓丁○○之衣領並出手打其臉部【因
    檢察官認證據不足以證明丁○○受傷而未經起訴】，且對丁○○
    恫稱：「如果你不下車，就要讓你死得很難看」等語，使丁○○心生畏懼之強暴脅迫方法，欲將丁○○強拉下車而行無義務
    之事，然因丁○○抵抗而未得逞，王肇偉等人即以上揭方式在
    公眾得出入之場所聚集三人以上而施強暴脅迫行為，而危害
    社會及公眾秩序。王肇偉等人於打人砸車後，旋即駕車四散
    逃逸，並未前往「全家福KTV」內唱歌，嗣因民眾報警，員
    警據報前往處理，循線查獲【王肇偉、王肇鵬、邱幃翔、陳
    宥佐、陳宜致、蘇俊嘉、林承洋、洪紹凱部分，業經本院以
    110年度訴字第617號判決在案】。案經丙○○、乙○○、己○○、
    蔡○橙、丁○○與庚○○訴由彰化縣警察局和美分局報告臺灣彰
    化地方檢察署檢察官偵查起訴。
二、本案被告陳柏安所犯均係死刑、無期徒刑、最輕本刑為3年
    以上有期徒刑以外之罪，其於準備程序就前揭被訴事實為有
    罪之陳述，經受命法官告知簡式審判程序之旨，並聽取其與
    公訴人之意見後，本院認無不得或不宜改依簡式審判程序進
    行之處，爰依刑事訴訟法第273條之1第1項、第284條之1，
    裁定由受命法官獨任進行簡式審判程序，合先敘明。
三、認定上開犯罪事實之證據：
  ㈠被告陳柏安於警詢、偵查中之供述及本院訊問、準備程序與
    審理時之自白。
　㈡共同被告王肇偉、王肇鵬、邱幃翔、陳宥佐、陳宜致、蘇俊
    嘉、林承洋、洪紹凱於警詢、偵查中及本院準備程序與審理
    時之供述。
　㈢證人即被害人己○○、丙○○、乙○○、蔡○橙、丁○○、庚○○於警詢
    及偵查中之證述；證人即被害人甲○○、證人李嘉誠、劉家維
    、王璽凱、證人即「全家福KTV」員工賴俐蓉於警詢之證述
    。
　㈣彰化縣警察局和美分局指認犯罪嫌疑人紀錄表、監視器錄影
    檔案及錄影畫面擷取照片、現場及傷勢照片、彰化基督教醫
    療財團法人彰化基督教醫院診斷書、車輛詳細資料報表。
四、論罪科刑：
　㈠按刑法第150條係以「在公共場所或公眾得出入之場所」有「
    聚集」之行為為構成要件，亦即行為不論其在何處、以何種
    聯絡方式（包括社群通訊軟體）聚集，其係在遠端或當場為
    之，均為本條之聚集行為，且包括自動與被動聚集之情形，
    亦不論是否係事前約定或臨時起意者均屬之，且聚集之人數
    明定為三人以上，而不受限於須隨時可以增加之情形，乃因
    上開行為對於社會治安與秩序，均易造成危害；本罪之成立
    ，客觀上係三人以上，在公共場所或公眾得出入之場所聚集
    ，進而實行強暴或脅迫（例如：鬥毆、毀損或恐嚇等行為）
    ，不論是對於特定人或不特定人為之，已造成公眾或他人之
    危害、恐懼不安，且行為人主觀上就此有所認識而仍為本罪
    構成要件之行為者，即該當本罪之構成要件（刑法第150條
    修正理由參照）。次按刑法第150條第1項規定：「在公共場
    所或公眾得出入之場所聚集三人以上，施強暴脅迫者，在場
    助勢之人，處1年以下有期徒刑、拘役或10萬元以下罰金；
    首謀及下手實施者，處6月以上5年以下有期徒刑。」；同條
    第2項則規定：「犯前項之罪，而有下列情形之一者，得加
    重其刑至二分之一：一、意圖供行使之用而攜帶兇器或其他
    危險物品犯之。二、因而致生公眾或交通往來之危險。」該
    規定係就刑法第150條第1項之基本犯罪類型，參考我國實務
    常見之群聚鬥毆危險行為態樣，慮及行為人意圖供行使之用
    而攜帶兇器或者易燃性、腐蝕性液體，抑或於車輛往來之道
    路上追逐，對往來公眾所造成之生命身體健康等危險大增，
    破壞公共秩序之危險程度升高，而有加重處罰之必要，已就
    刑法第150條第1項犯罪類型變更之個別犯罪行為予以加重，
    而成另一獨立之罪名，應屬於刑法分則加重之性質。又所謂
    「兇器」，其種類並無限制，凡客觀上足對人之生命、身體
    、安全構成威脅，具有危險性之器具均屬之。查被告陳柏安
    及共同被告王肇偉、王肇鵬、邱幃翔、陳宥佐、陳宜致、蘇
    俊嘉、林承洋、洪紹凱（下稱共同被告等8人）均知悉聚集
    目的係為找己○○等人尋仇報復，且聚集地點在不特定人可得
    隨時出入之「全家福KTV」大門入口處及大門外、緊鄰道路
    之露天停車場，其等有攜帶木棍或知悉同案共犯有攜帶木棍
    前往聚集，並有持木棍毆打被害人己○○、丙○○、蔡○橙、乙○○成傷、毀損被害人己○○、丙○○、蔡○橙之手機及持木棍砸毀
    被害人甲○○使用之戊車玻璃、被害人庚○○使用之己車玻璃，
    以及徒手毆打被害人丁○○並恐嚇被害人丁○○，欲將其強拉下
    車等情，是被告陳柏安客觀上確已造成他人之危害，主觀上
    亦應可預見其行為將造成在場目睹聽聞、甚至經過該處之公
    眾或他人恐懼不安，實已該當「在公眾得出入之場所聚集三
    人以上施強暴脅迫」之構成要件。又供本案犯罪所用之木棍
    雖未扣案，但從卷附監視錄影畫面翻拍照片、車輛受損照片
    及上揭被害人受傷狀況可知：該等木棍均具有相當長度且非
    纖細，並可以敲破車窗玻璃、造成人體受傷，客觀上顯然具
    有相當硬度與危險性，當屬足以對人之生命、身體、安全構
    成威脅之兇器無疑，而本案亦有持木棍毆打被害人及毀損車
    輛玻璃之犯行，則被告陳柏安係意圖供行使之用而攜帶兇器
    ，亦甚為明確，自應認其已符合刑法第150條第2項之要件。
　㈡是核被告陳柏安所為，係犯刑法第150條第2項第1款、第1項
    後段之意圖供行使之用而攜帶兇器在公眾得出入之場所聚集
    三人以上下手實施強暴罪、同法第304條第2項、第1項之強
    制未遂罪與同法第305條之恐嚇危害安全罪。
　㈢共同正犯：
　⒈按刑法對故意犯的處罰多屬單獨犯之規定，單獨1人即可完成
    犯罪構成要件，但亦可由數行為人一起違犯，若法條本身並
    不預設參與人數，如此形成之共同正犯，稱為「任意共犯」
    ；相對地，刑法規範中存在某些特殊條文，欲實現其不法構
    成要件，必須2個以上之行為人參與，刑法已預設了犯罪行
    為主體需為複數參與者始能違犯之，則為「必要共犯」。換
    言之，所謂「必要共犯」係指某一不法構成要件之實行，在
    概念上必須有2個以上參與者，一同實現構成要件所不可或
    缺之共同加工行為或互補行為始能成立，若僅有行為人1人
    ，則無成立犯罪之可能。又「必要共犯」依其犯罪性質，尚
    可分為「聚合犯」，即2人以上朝同一目標共同參與犯罪之
    實行者，如刑法分則之公然聚眾施強暴、脅迫罪、參與犯罪
    結社罪、輪姦罪等，因其本質上即屬共同正犯，故除法律依
    其首謀、下手實行或在場助勢等參與犯罪程度之不同，而異
    其刑罰之規定時，各參與不同程度犯罪行為者之間，不能適
    用刑法總則共犯之規定外，其餘均應引用刑法第28條共同正
    犯之規定（最高法院109年台上字第2708號判決可資參照）
    。
　⒉再按刑法之共同正犯，包括共謀共同正犯及實行共同正犯二
    者在內；祇須行為人有以共同犯罪之意思，參與共同犯罪計
    畫之擬定，互為利用他人實行犯罪構成要件之行為，完成其
    等犯罪計畫，即克當之，不以每一行為人均實際參與部分構
    成要件行為或分取犯罪利得為必要（最高法院96年度台上字
    第1882號判決意旨參照）。又按共同正犯間，非僅就其自己
    實施之行為負其責任，並在犯意聯絡之範圍內，對於他共同
    正犯所實施之行為，亦應共同負責（最高法院32年度上字第
    1905號判決意旨參照）。
　⒊被告陳柏安與共同被告王肇鵬、邱幃翔、陳宥佐、陳宜致、
    蘇俊嘉、林承洋、洪紹凱就上開意圖供行使之用而攜帶兇器
    在公眾得出入之場所聚集三人以上下手實施強暴罪部分，有
    犯意聯絡及行為分擔，應論以共同正犯。被告陳柏安與共同
    被告等8人就上開恐嚇及強制未遂罪部分，有犯意聯絡及行
    為分擔，應論以共同正犯。
　⒋又共同被告王肇偉上開首謀之犯行，與下手施強暴脅迫犯行
    之被告陳柏安及共同被告王肇鵬、邱幃翔、陳宥佐、陳宜致
    、蘇俊嘉、林承洋、洪紹凱，因其等間之參與犯罪程度顯然
    有別，揆諸前開說明，無從論以共同正犯，檢察官起訴書及
    補充理由書認被告陳柏安與共同被告等8人就妨害秩序部分
    應論以共同正犯，容有誤會，附此敘明。
　㈣罪數：
　⒈刑法第150條之罪，係為保護社會整體秩序、安全，屬於國家
    法益，並非個人法益，是本件被告陳柏安與共同被告等8人
    雖同時對被害人己○○、丙○○、乙○○、蔡○橙、丁○○、庚○○、
    甲○○施強暴脅迫，仍僅侵害單一國家法益，僅成立單純一罪
    。
　⒉被告陳柏安係以一行為觸犯上開3罪名，為想像競合犯，應依
    刑法第55條規定，從一重依意圖供行使之用而攜帶兇器在公
    眾得出入之場所聚集三人以上下手實施強暴罪處斷。
　㈤刑之加重：
  ⒈刑法第150條第2項部分：
　⑴按刑法第150條第1項規定：「在公共場所或公眾得出入之場
    所聚集三人以上，施強暴脅迫者，在場助勢之人，處1年以
    下有期徒刑、拘役或10萬元以下罰金；首謀及下手實施者，
    處6月以上5年以下有期徒刑」；同條第2項則規定：「犯前
    項之罪，而有下列情形之一者，得加重其刑至二分之一：一
    、意圖供行使之用而攜帶兇器或其他危險物品犯之。二、因
    而致生公眾或交通往來之危險」，該規定係就犯罪類型變更
    之個別犯罪行為得裁量予以加重，成為另一獨立之罪名，屬
    於刑法分則加重之性質，已於前述。惟依上述規定，係稱「
    得」加重，而非「加重」或「應」加重，屬於相對加重條件
    ，並非絕對應加重條件，故法院對於行為人所犯刑法第150
    條第2項第1款、第1項後段之行為，應參酌當時客觀環境、
    犯罪情節及危險影響程度等情，綜合權衡、裁量是否有加重
    其刑之必要。
　⑵本院審酌全案係因共同被告王肇偉、王肇鵬於109年8月14日
    在「滿庭芳KTV」遭洪國男等人毆打成傷，事後共同被告王
    肇鵬又接獲洪國男之來電挑釁，故共同被告王肇偉在「全家
    福KTV」偶然發現己○○等人在場時，始謀議聚集被告陳柏安
    及共同被告王肇鵬、邱幃翔、陳宥佐、陳宜致、蘇俊嘉、林
    承洋、洪紹凱對己○○等人施強暴脅迫，其等雖已實際將攜帶
    之兇器用於本案犯行，然考量其等所準備之兇器為鈍器木棍
    ，並只針對特定人、財物攻擊，未波及其他民眾、財物或造
    成損害，且衝突時間短暫（從卷附錄影檔案及錄影畫面翻拍
    照片上顯示之時間，被告陳柏安與共同被告等8人為上揭強
    暴脅迫行為之時間僅約1分鐘），應認其等實施手段確尚知
    節制，並無持續施強暴脅迫致危險程度難以控制之情形，是
    被告陳柏安所為對於社會秩序安全之危害程度亦未因攜帶兇
    器而有顯著提升，認未加重前之法定刑應足以評價其之犯行
    ，尚無依刑法第150條第2項規定加重其刑之必要，爰不予加
    重其刑。又上開規定係就犯罪類型變更之個別犯罪行為得裁
    量予以加重，成為另一獨立之罪名，屬於刑法分則加重之性
    質，惟本院經裁量後未依該項規定加重，其法定最輕本刑及
    最重本刑則不予變動，如宣告6月以下有期徒刑，自仍符合
    刑法第41條第1項前段所規定得易科罰金之要件，附此敘明
    。
　⒉累犯部分：
　  被告陳柏安前因施用毒品案件，經臺灣基隆地方法院以107
    年度基簡字第1325號判決判處有期徒刑3月確定，再因施用
    毒品案件，經同院以107年度基簡字第1520號判決判處有期
    徒刑3月確定，上開二案嗣經同院以108年度聲字第151號裁
    定應執行有期徒刑5月確定，於109年5月26日易科罰金執行
    完畢，有臺灣高等法院被告前案紀錄表在卷可稽，其受此有
    期徒刑執行完畢後，5年以內故意再犯本案有期徒刑以上之
    罪，為累犯。惟衡酌被告陳柏安所犯前案與本案之犯罪類型
    、行為態樣、侵害法益均非相同，尚難基此遽認其具有特別
    惡性，或對刑罰反應力薄弱，且於本件量刑範圍內，並無評
    價不足之情形，尚無就法定最低刑度再予加重之必要，是參
    酌司法院釋字第775號解釋意旨，本件被告陳柏安所犯之罪
    ，不依刑法第47條第1項規定加重其刑。
　㈥爰以行為人之責任為基礎，審酌被告陳柏安前有多次施用毒
    品前科，有臺灣高等法院被告前案紀錄表在卷可稽，素行非
    佳，猶不知悔，不思以理性方式解決紛爭，卻共同聚集在公
    眾得出入之場所，並進而下手施強暴脅迫，所為實非可取；
    惟念被告陳柏安犯後坦承犯行，且已取得被害人之原諒，並
    有當庭向被害人乙○○、蔡○橙、丁○○道歉及實際賠償被害人
    丙○○、己○○、庚○○之損害，被害人均具狀撤回本案刑事告訴
    ，有本院調解程序筆錄、準備程序、審理筆錄及刑事撤回告
    訴狀等在卷可稽，犯後態度尚稱良好，暨考量其自述教育程
    度為高中肄業，受雇從事水電工程工作，家庭狀況為未婚、
    無小孩、與父親同住、需扶養父親與祖母，以及其犯罪之動
    機、目的、手段、參與程度及所生損害等一切情狀，量處如
    主文所示之刑，並諭知易科罰金之折算標準。
五、沒收：
    未扣案之木棍數支，雖為共同被告王肇偉、陳宜致、陳宥佐
    與邱幃翔所有供本案犯罪所用之物，惟被告陳柏安及共同被
    告王肇偉、王肇鵬、陳柏安、邱幃翔、陳宥佐、陳宜致、蘇
    俊嘉、林承洋均稱木棍已丟棄等語（見警卷第11、25、30、
    35、41、58、63、70頁），是上開木棍既未扣案，無從證明
    仍然存在，且非屬違禁物，更係日常即可隨意取得或購得之
    物，縱予宣告沒收，預防再犯之效果亦屬甚微，爰依刑法第
    38條之2第2項規定不予宣告沒收。
六、不另為不受理諭知：
  ㈠公訴意旨略以：被告陳柏安及共同被告等8人共同基於傷害及
    毀損之犯意聯絡，於上揭時、地，由被告王肇偉、王肇鵬、
    邱幃翔、陳宥佐、陳宜致、蘇俊嘉分別持木棍毆打己○○及其
    友人，並敲擊戊車、己車，致己○○因此受有頭部外傷合併臉
    部擦傷及頭皮血腫、頸部挫傷合併第四頸部脊突骨骨折、背
    部及左肩及雙側上肢多處挫傷合併擦傷等傷害；丙○○因此受
    有頭部外傷合併頭皮撕裂傷5公分、雙側上肢多處挫傷合併
    擦傷及瘀傷等傷害，其所持有之手機因此多處破損，致令不
    堪使用；乙○○因此受有左手肘流血、後背受傷等傷害；蔡○
    橙因此受有手部背部瘀青、頭部紅腫等傷害；庚○○所使用己
    車之後擋風玻璃毀損，不堪使用。因認被告陳柏安及共同被
    告等8人均另涉犯刑法第277條第1項之傷害罪及同法第354條
    之毀損罪嫌等語。
  ㈡按告訴乃論之罪，告訴人於第一審辯論終結前，得撤回其告
    訴，又告訴經撤回者，法院應諭知不受理之判決，刑事訴訟
    法第238條第1項、第303條第3款分別定有明文。
　㈢查被告陳柏安被訴傷害及毀損罪嫌部分，依刑法第287條、第
    357條規定，須告訴乃論，茲因己○○、丙○○、乙○○、蔡○橙、
    丁○○、庚○○均具狀對被告陳柏安及共同被告等8人撤回本案
    刑事告訴，有刑事撤回告訴狀在卷可按（見本院110年度訴
    字第617號卷第201至205、209至211、285頁），本應為該部
    分犯罪不受理判決，惟此部分與被告陳柏安前揭經論罪科刑
    部分，具有想像競合犯之裁判上一罪關係，爰不另為不受理
    之諭知（臺灣高等法院暨所屬法院94年法律座談會刑事類提
    案第28號審查意見及研討結果參照）。
據上論斷，應依刑事訴訟法第273條之1第1項、第299條第1項前
段，刑法第28條、第150條第1項、第2項第1款、第304條第1項、
第2項、第305條、第55條、第41條第1項前段，刑法施行法第1條
之1第1項，判決如主文。
本案經檢察官黃建銘提起公訴，檢察官陳靚蓉到庭執行職務。
中　　華　　民　　國　　111 　年　　8 　　月　　18　　日
                  刑事第六庭    法  官  吳永梁
以上正本證明與原本無異。
如不服本判決應於收受判決後20日內向本院提出上訴書狀，並應
敘述具體理由。其未敘述上訴理由者，應於上訴期間屆滿後20日
內向本院補提理由書（均須按他造當事人之人數附繕本）「切勿
逕送上級法院」。
告訴人或被害人對於判決如有不服具備理由請求檢察官上訴者，
其上訴期間之計算係以檢察官收受判決正本之日期為準。
中　　華　　民　　國　　111 　年　　8 　　月　　18  　日
                                書記官　黃碧珊
附錄本案論罪科刑法條：　　　　
中華民國刑法第150條
在公共場所或公眾得出入之場所聚集三人以上，施強暴脅迫者，
在場助勢之人，處1年以下有期徒刑、拘役或10萬元以下罰金；
首謀及下手實施者，處6月以上5年以下有期徒刑。
犯前項之罪，而有下列情形之一者，得加重其刑至二分之一：
一、意圖供行使之用而攜帶兇器或其他危險物品犯之。
二、因而致生公眾或交通往來之危險。
　　
中華民國刑法第304條
以強暴、脅迫使人行無義務之事或妨害人行使權利者，處3年以
下有期徒刑、拘役或9千元以下罰金。
前項之未遂犯罰之。

中華民國刑法第305條
以加害生命、身體、自由、名譽、財產之事恐嚇他人，致生危害
於安全者，處2年以下有期徒刑、拘役或9千元以下罰金。